臺灣臺北地方法院刑事判決　　　　　　 95年度簡上字第270號
上訴人即被告　甲○○
選任辯護人　　林天財律師
　　　　　　　鄭至量律師
　　　　　　　許姿萍律師
上列上訴人因違反保護令案件，不服本院臺北簡易庭95年度簡字
第2673號，中華民國95年9 月5 日第一審刑事簡易判決（聲請簡
易判決處刑案號：臺灣臺北地方法院檢察署95年度偵字第15844
號），提起上訴，本院管轄之第二審合議庭判決如下：
    主  文
上訴駁回。
甲○○緩刑貳年。
    事實及理由
一本院審理結果認為，原審對上訴人即被告甲○○論罪科刑之判
  決，認定事實、適用法律及量刑各方面都很適當，應該維持，
  並引用第一審簡易判決書所載之事實、證據及理由（如附件）
二被告上訴意旨略以：小孩的學費都是被告負擔，當天是經告訴
  人同意，送學費單請管理員代收，被告在外商公司上班，如無
  緩刑之諭知，可能因此喪失工作，對告訴人乙○○及二人之子
  女均不利益，因此請求為緩刑之諭知等語。
三本院認為
(一)命相對人遷出被害人住居所或遠離被害人之保護令，不因被害
  人同意相對人不遷出或不遠離而失其效力，家庭暴力防治法第
  十六條定有明文。因此，僅相對人就保護令之內容已有認識，
  而仍不遠離或進入被害人住居所，不問其目的為何，均構成該
  法第五十條第四款之違反保護令罪，被告上訴為無理由，應予
  駁回。
(二)被告行為後，刑法已於民國九十四年二月二日修正公布，並於
  九十五年七月一日施行，修正後第二條第一項規定：「行為後
  法律有變更者，適用行為時之法律。但行為後之法律有利於行
  為人者，適用最有利於行為人之法律。」此項修正乃為符合刑
  法第一條罪刑法定主義之要求，貫徹法律禁止溯及既往原則，
  屬規範行為後法律變更所生新舊法律比較適用之準據法，應逕
  適用修正後刑法第二條決定新舊法之適用，先予敘明。又比較
  時應就罪刑有關之共犯、未遂犯、想像競合犯、牽連犯、連續
  犯、結合犯，以及累犯加重、自首減輕暨其他法定加減（如身
  分加減）與加減例等一切規定，綜其全部罪刑之結果而為比較
  ，緩刑部分則逕適用新法，有最高法院九十五年第八次刑事庭
  會議決議可參。
(三)本院審酌被告與告訴人因財務糾紛，於九十五年一月十一日上
  午八點二十分，在臺北市○○路○段一六六號十三樓之三動手
  毆打告訴人之行為雖不可取，惟依該址建物及所坐落之臺北市
  大安區○○段○○段00000-000 地號土地均因出售予卞鴻怡而
  於九十五年六月二十九日為移轉所有權登記，告訴人亦具狀表
  明其已移居加拿大，並與被告達成和解，對傷害部分亦不再追
  究（有土地登記謄本及建物登記謄本、刑事聲請狀各二份在卷
  可憑），及被告與告訴人亦已離婚等情，認為被告經此起訴審
  判，應不致再犯，對其刑之宣告以暫不執行為適當，另為緩刑
  二年之諭知。
四適用之法條：刑事訴訟法第四百五十五條之一第三項、第三百
  六十八條、第三百七十三條，修正後刑法第七十四條第一項第
  一款。
本案經檢察官熊南彰到庭執行職務
中　　華　　民　　國　　96　　年　　1 　　月　　31　　日
　　　　　　　　　刑事第十五庭  審判長法　官  廖紋妤
　                                    法  官  楊台清
                                      法  官  邱蓮華
上正本證明與原本無異。
本件不得上訴。
                                      書記官  王黎輝
中　　華　　民　　國　　96　　年　　1 　　月　　31　　日
